臺灣高等法院刑事判決　　　　　　　 100年度上訴字第2867號
上　訴　人
即　被　告　林宏德
選任辯護人　鄭世脩　律師
上列上訴人因違反毒品危害防制條例案件，不服臺灣板橋地方法
院100年度訴字第1099號，中華民國100年9月5日第一審判決（起
訴案號：臺灣板橋地方法院檢察署100年度毒偵字第2003號，嗣
於原審準備程序進行中，被告就被訴事實為有罪陳述，經原審告
知簡式審判程序意旨，並聽取當事人意見後，裁定依簡式審判程
序審理），提起上訴，本院判決如下：
    主      文
上訴駁回。
    事實及理由
一、本院審理結果，認第一審以被告林宏德施用第一級毒品罪，
    累犯，處有期徒刑1 年；又施用第二級毒品罪，累犯，處有
    期徒刑6 月，應執行有期徒刑1年3月。認事用法及量刑均無
    不當，應予維持，並引用附件第一審判決書記載的犯罪事實
    、證據及理由。
二、被告上訴意旨略以：本案施用毒品犯行，與被告之前案91年
    訴字第1484號判決已滿5 年以上，本案應予裁定觀察勒戒，
    不得逕行判決。被告所犯施用毒品罪，侵害之法益甚微，原
    審量處應執行有期徒刑1 年3 月（辯護意旨狀誤載為10月，
    應予更正），顯屬過重云云。
三、就上訴意旨，補充判決理由如下：
（一）毒品危害防制條例於民國92年7 月9 日修正公布，自93年
      1 月9 日施行。依修正後規定，僅限於「初犯」及「5 年
      後再犯」2 種情形，始應先經觀察、勒戒或強制戒治程序
      。若被告於5 年內已再犯，經依法追訴處罰，縱其第3 次
      （或第3 次以上）再度施用毒品的時間，在初犯經觀察勒
      戒或強制戒治執行完畢釋放5 年以後，即不合於「5 年後
      再犯」規定，且因已於「5 年內再犯」，顯見其再犯率甚
      高，原實施觀察勒戒或強制戒治，已無法收其實效，即應
      依該條例第10條處罰。所謂5 年戒斷期間的計算，是指相
      鄰前後2 次施用毒品時間的間隔而言，非可飛躍自初次犯
      行起算5 年期間（最高法院95年度第7 次刑事庭會議決議
      、最高法院95年台非字第65號判決參照）。經查，被告林
      宏德前於86年間曾因施用毒品案件，經觀察勒戒，而後於
      89年7 月間強制戒治完畢，於釋放後5 年內之91年間，再
      犯施用第一級毒品罪，經本院以91年度訴字第1484號判處
      有期徒刑7 月確定，有本院被告前案紀錄表可憑。依上述
      說明，被告之前經強制戒治執行完畢後，於5 年內已再犯
      施用毒品罪，且經依法追訴處罰，本案施用毒品的行為時
      間已不合於「5 年後再犯」的規定，而屬3 犯以上，原審
      依法追訴、處罰，並無違誤。
（二）被告前因施用毒品案件經觀察、勒戒與強制戒治，並多次
      違犯施用毒品罪行，曾經原審以99年度訴字第3335號、第
      3645號，分別判處有期徒刑11月、6 月及1 年、6 月，兩
      判決均定應執行刑1 年3 月確定，有被告前案紀錄表可憑
      。本案犯行構成累犯，具有法定加重事由，而原審依刑法
      第57條規定審酌被告坦承犯行，犯後態度良好，所為屬於
      自戕的病態犯行等一切情狀，就所犯兩罪分別判處有期徒
      刑1 年、6 月，再定應執行刑有期徒刑1 年3 月，已詳述
      量刑的理由，被告辯稱量刑過重云云，顯然不可採信。
（三）綜上，被告林宏德上訴為無理由，應予駁回。
據上論斷，應依刑事訴訟法第373條、第368條，判決如主文。
本案經檢察官羅松芳到庭執行職務。
中    華    民    國   100    年    10    月    31    日
                  刑事第六庭  審判長法  官  邱同印
                                    法  官  吳淑惠
                                    法  官  郭豫珍
以上正本證明與原本無異。
施用第一級毒品部分如不服本判決，應於收受送達後10日內向本
院提出上訴書狀，其未敘述上訴之理由者並得於提起上訴後10日
內向本院補提理由書（均須按他造當事人之人數附繕本）「切勿
逕送上級法院」。
施用第二級毒品部分不得上訴。
                                    書記官  陳采薇
中    華    民    國   100    年    10    月    31    日